臺灣高雄地方法院刑事判決　　　　　　　　　　　　九十三年度訴字第二九七三號
　　公　訴　人　臺灣高雄地方法院檢察署檢察官
　　被　　　告　甲○○　男　三.
右列被告因違反毒品危害防制條例案件，經檢察官提起公訴（九十三年度毒偵字第五
七二五號），暨移送併案審理（九十三年度毒偵字第五七二五號），嗣因被告就被訴
事實為有罪之陳述，經本院合議庭裁定由受命法官獨任適用簡式審判程序審理，本院
判決如左：
    主  文
甲○○連續施用第一級毒品，累犯，處有期徒刑壹年，扣案第一級毒品海洛因參包（
分別驗後淨重零點壹玖公克、空包裝重零點壹玖公克；驗後淨重零點零柒公克、空包
裝重零點壹玖公克；驗後淨重零點壹伍公克、空包裝重零點貳捌公克）、均殘留第一
級毒品海洛因之塑膠鏟子壹支、注射針筒壹支均沒收銷燬之，扣案未拆封之注射針筒
陸支均沒收；又施用第二級毒品，累犯，處有期徒刑陸月；應執行有期徒刑壹年肆月
，扣案第一級毒品海洛因參包（分別驗後淨重零點壹玖公克、空包裝重零點壹玖公克
；驗後淨重零點零柒公克、空包裝重零點壹玖公克；驗後淨重零點壹伍公克、空包裝
重零點貳捌公克）、均殘留第一級毒品海洛因之塑膠鏟子壹支、注射針筒壹支均沒收
銷燬之，扣案未拆封之注射針筒陸支均沒收。
    事  實
一、甲○○前於民國八十七年間，因施用毒品案件，經臺灣屏東地方法院裁定送觀察
    、勒戒後，認有繼續施用毒品之傾向，再經該院裁定令入戒治處所，施以強制戒
    治，又經停止戒治，及撤銷停止戒治，繼續執行所餘戒治期間，嗣因戒治期滿，
    經臺灣屏東地方法院檢察署檢察官於八十九年四月二日以八十九年度戒毒偵字第
    一五二號為不起訴處分確定；復於八十九年間，因施用毒品案件，經本院裁定令
    入戒治處所，施以強制戒治，又經停止戒治，及撤銷停止戒治，繼續執行所餘戒
    治期間，於九十年十二月二十一日執行完畢，翌日出所，並經本院以八十九年度
    鳳簡字第六一０號判處有期徒刑四月確定；再於九十年間，因施用毒品案件，經
    本院以九十年度訴字第一六八二號判處有期徒刑八月及六月，應執行有期徒刑一
    年確定，上開二案刑期接續執行，於九十年十二月二十二日入監服刑，於九十二
    年二月十九日假釋出監，於同年三月二十八日假釋期滿執行完畢。
二、詎甲○○仍不知悔改，於五年內復基於施用第一級毒品之概括犯意，自九十三年
    五月間某日起至同年九月二十二日止，連續在高雄縣鳳山市○○街九六巷一三號
    之住處，以將海洛因摻水用針筒注射入體內之方式，施用第一級毒品海洛因多次
    ；另基於施用第二級毒品之犯意，於九十三年七月二十四日，在上開住處，以將
    甲基安非他命置於吸食器內隔熱燒烤吸食煙霧之方式，施用第二級毒品甲基安非
    他命一次。嗣先於九十三年七月二十四日晚上六時許，在高雄市苓雅區○○○路
    三０五巷七弄口前，為警在其身上查獲第一級毒品海洛因一包（驗後淨重零點一
    九公克、空包裝重零點一九公克）；復於同年九月二十四日上午七時許，在高雄
    縣鳳山市○○路與文勇街口，為警在甲○○女友王玉琴之背包內查獲甲○○所寄
    放之第一級毒品海洛因一包（驗後淨重零點零七公克、空包裝重零點一九公克）
    、殘留第一級毒品海洛因之塑膠鏟子一支及甲○○所有預備供施用海洛因所用之
    未拆封注射針筒六支等物，警方再循線於同日中午十一時三十分許，在甲○○上
    開住處查獲第一級毒品海洛因一包（驗後淨重零點一五公克、空包裝重零點二八
    公克）及殘留第一級毒品海洛因之注射針筒一支等物。
二、案經高雄市政府警察局苓雅分局報告臺灣高雄地方法院檢察署檢察官偵查起訴，
    及高雄縣警察局鳳山分局報告臺灣高雄地方法院檢察署檢察官移送併案審理。
    理  由
一、按本件被告甲○○所犯係死刑、無期徒刑、最輕本刑為三年以上有期徒刑以外之
    罪，其於準備程序就前揭被訴事實為有罪之陳述，經受命法官告知簡式審判程序
    之旨，並聽取其與公訴人之意見後，本院認無不得或不宜改依簡式審判程序進行
    之情事，依刑事訴訟法第二百七十三條之一第一項、第二百八十四條之一規定，
    裁定本件由受命法官獨任進行簡式審判程序，合先敘明。
二、右揭犯罪事實，業據被告於本院審理中坦承不諱，核與證人即被告女友王玉琴於
    警詢中陳述警方在其背包內查獲之海洛因、注射針筒六支、塑膠鏟子一支等物係
    被告所寄放乙情相符。且被告於九十三年七月二十四日為警查獲後所採集之尿液
    ，經送驗結果，呈嗎啡及甲基安非他命陽性反應，其於同年九月二十四日為警查
    獲後所採集之尿液，經送驗結果，呈嗎啡陽性反應，分別有高雄市立凱旋醫院九
    十三年八月九日高市凱醫檢字第０二０四五號煙毒尿液檢驗成績書、高雄縣政府
    衛生局九十三年十月八日九三煙檢字第二二六０號煙毒尿液檢驗成績書暨姓名對
    照表各一份附卷可稽。再者，扣案九十三年七月二十四日在被告身上查獲之白粉
    、同年九月二十四日在被告女友王玉琴之背包內查獲之白粉及同日在被告住處查
    獲之白粉各一包，經送驗結果，均含第一級毒品海洛因成分，分別(1)驗後淨重零
    點一九公克、空包裝重零點一九公克、(2)驗後淨重零點零七公克、空包裝重零點
    一九公克、(3)驗後淨重零點一五公克、空包裝重零點二八公克，有法務部調查局
    九十三年九月二十一日調科壹字第二二００一八０八二號、同年十一月十五日調
    科壹字第二二００一八三九０號、第000000000號鑑定通知書各一份在
    卷可查。另扣案在被告女友王玉琴背包內查獲之塑膠鏟子一支及在被告住處查獲
    之注射針筒一支，經送驗結果，均呈海洛因陽性反應，亦有高雄醫學大學附設中
    和紀念醫院九十三年十一月三十日報告編號：九三一一─五０六、四六０號檢驗
    報告各一份存卷足憑。此外，復有被告所有預備供施用海洛因所用之未拆封注射
    針筒六支扣案可證，及上開注射針筒之照片二張附卷可佐。綜上足認，被告前揭
    自白與事實相符，應堪採為被告有罪之證據，則被告右揭連續施用第一級毒品海
    洛因多次及施用第二級毒品甲基安非他命一次之犯行，堪以認定。
三、查被告前於八十七年間，因施用毒品案件，經臺灣屏東地方法院裁定送觀察、勒
    戒後，認有繼續施用毒品之傾向，再經該院裁定令入戒治處所，施以強制戒治，
    又經停止戒治，及撤銷停止戒治，繼續執行所餘戒治期間，嗣因戒治期滿，經臺
    灣屏東地方法院檢察署檢察官於八十九年四月二日以八十九年度戒毒偵字第一五
    二號為不起訴處分確定；復於八十九年間，因施用毒品案件，經本院裁定令入戒
    治處所，施以強制戒治，又經停止戒治，及撤銷停止戒治，繼續執行所餘戒治期
    間，於九十年十二月二十一日執行完畢，翌日出所，並經本院以八十九年度鳳簡
    字第六一０號判處有期徒刑四月確定；再於九十年間，因施用毒品案件，經本院
    以九十年度訴字第一六八二號判處有期徒刑八月及六月，應執行有期徒刑一年確
    定，此有臺灣高等法院被告全國前案紀錄表一份在卷足按，則被告於前案強制戒
    治執行完畢釋放後，五年內再犯本件毒品危害防制條例第十條第一項、第二項之
    罪，犯罪事證明確，應依法論科。
四、查海洛因及甲基安非他命分別係毒品危害防制條例第二條第二項所稱之第一級、
    第二級毒品，不得非法持有、施用。是核被告所為，係犯毒品危害防制條例第十
    條第一項之施用第一級毒品罪及同條第二項之施用第二級毒品罪。其施用第一級
    、第二級毒品前後，持有海洛因及甲基安非他命之低度行為，應為施用之高度行
    為所吸收，不另論罪。又被告先後多次施用第一級毒品之犯行，時間緊接，犯罪
    構成要件相同，顯係基於概括犯意反覆為之，應依連續犯之規定論以一罪，並依
    法加重其刑。被告所犯上述二罪，犯意各別，行為互殊，應予分論併罰。被告前
    因施用毒品案件，先後經本院以八十九年度鳳簡字第六一０號判處有期徒刑四月
    確定，及以九十年度訴字第一六八二號判處有期徒刑八月及六月，應執行有期徒
    刑一年確定，上開二案接續執行，於九十年十二月二十二日入監服刑，於九十二
    年二月十九日假釋出監，於同年三月二十八日假釋期滿執行完畢，有前揭臺灣高
    等法院被告全國前案紀錄表可參，其受有期徒刑之執行完畢，五年以內再犯本件
    有期徒刑以上之罪，為累犯，依法加重其刑，並就施用第一級毒品部分依法遞加
    之。公訴人雖僅就被告自九十三年五月間某日起至同年七月二十四日為警查獲前
    止，連續施用第一級毒品海洛因多次之犯行提起公訴，惟被告其餘如事實欄所載
    連續施用第一級毒品海洛因多次之犯行，與前揭起訴並經本院論罪之施用第一級
    毒品罪間有連續犯之裁判上一罪關係，已如前述，為起訴效力所及，本院自應併
    予審理。爰審酌被告前因施用毒品，先後經觀察、勒戒、強制戒治及法院判刑確
    定，仍未戒絕毒品，再犯本件施用毒品犯行，顯見其毫無悔改之意，有失政府制
    定毒品危害防制條例之立法美意，實不宜寬貸，惟念其施用毒品乃自戕一己之身
    體健康，尚未害及他人，犯後亦坦承犯行，態度良好一切情狀，分別量處如主文
    所示之刑，並定其應執行刑。扣案第一級毒品海洛因三包（分別驗後淨重零點一
    九公克、空包裝重零點一九公克；驗後淨重零點零七公克、空包裝重零點一九公
    克；驗後淨重零點一五公克、空包裝重零點二八公克），包裝袋與海洛因無法析
    離，及均殘留第一級毒品海洛因之塑膠鏟子一支、注射針筒一支，亦難與海洛因
    析離，均屬查獲之第一級毒品，爰依毒品危害防制條例第十八條第一項前段規定
    ，均宣告沒收銷燬之。扣案未拆封之注射針筒六支，係被告所有預備供施用海洛
    因所用之物，業據被告供述在卷，爰依刑法第三十八條第一項第二款規定宣告沒
    收。另扣案在被告女友王玉琴背包內查獲之小盒子一個，並無證據足認與本案被
    告施用毒品犯行有關，故不予宣告沒收，附此敘明。
據上論斷，應依刑事訴訟法第二百七十三條之一第一項、第二百八十四條之一、第二
百九十九條第一項前段，毒品危害防制條例第十條第一項、第二項、第十八條第一項
前段、第二十三條第二項，刑法第十一條、第五十六條、第四十七條、第五十一條第
五款、第三十八條第一項第二款，判決如主文。
本案經檢察官乙○○到庭執行職務。
中　　　華　　　民　　　國　　九十四　　年　　　二　　　月　　二十五　　日
                                  臺灣高雄地方法院刑事庭
                                        法　　　官  王雅苑
右正本證明與原本無異。
如不服本判決，應於收受送達後十日內向本院提出上訴書狀。
　　　　　　　　　　　　　　　　　　　　書  記  官  林志衡
中　　　華　　　民　　　國　　九十四　　年　　　二　　　月　　二十五　　日
附錄法條：
毒品危害防制條例第十條
施用第一級毒品者，處六月以上五年以下有期徒刑。
施用第二級毒品者，處三年以下有期徒刑。
